臺灣臺北地方法院刑事判決　　　　　　 94年度交易字第254號
公　訴　人　臺灣臺北地方法院檢察署檢察官
被　　　告　甲○○
上列被告因公共危險案件，經檢察官提起公訴（九十四年度偵字
第八六一八號），被告就被訴事實為有罪之陳述，經本院合議庭
裁定依簡式審判程序審理，本院判決如下：
    主  文
甲○○服用酒類，不能安全駕駛動力交通工具而駕駛，累犯，處
有期徒刑伍月，如易科罰金，以佰元折算壹日。
    事  實
一、甲○○前於民國九十年間，先後因酒後駕車之公共危險案件
    ，迭經本院以九十年度北交簡字第二三六三號、九十年度北
    交簡字第二四四九號判決罰金銀元二萬二千元、銀元一萬元
    確定；又於九十一年間再因酒後駕車之公共危險案件經臺灣
    士林地方法院以九十一年度交簡字八六二號判決有期徒刑四
    月確定，甫於九十一年八月二十一日執行完畢。詎仍不知悔
    改，明知飲酒過度不得駕車，復於九十四年四月三十日晚間
    九時許，在臺北市○○街親戚家中飲用啤酒後，明知其已達
    反應較慢、感覺減低、影響駕駛而不能安全駕駛動力交通工
    具之程度，竟仍騎乘其所有車牌號碼ＳＧ九－七一０號輕型
    機車，嗣於同日晚間十一時二十六分許，途經臺北市萬華區
    ○○○道、西園路口為警查獲，經警測得其酒後呼氣所含之
    酒精濃度達每公升一點零毫克，始悉上情。
二、案經臺北市政府警察局萬華分局報告臺灣臺北地方法院檢察
    署檢察官偵查起訴。
    理  由
一、訊據被告甲○○對於在上開時間、地點飲酒後駕駛車牌號碼
    ＳＧ九－七一０號輕型機車在道路上行駛，在臺北市萬華區
    ○○○道、西園路口為警查獲，經警測得其酒後呼氣所含之
    酒精濃度達每公升一點零毫克等事實坦承不諱，並有吐氣所
    含酒精成份測試成果表、臺北市政府警察局舉發違反道路交
    通管理事件通知單、臺北市政府警察局萬華分局查獲違反刑
    法第一百八十五條之三案件測試觀察紀錄表、生理平衡檢測
    紀錄表等在卷可稽。按刑法第一百八十五條之三所規定服用
    酒類，不能安全駕駛動力交通工具而駕駛者，應負刑事責任
    ，揆其立法目的在藉抽象危險犯之犯罪構成要件，以嚇阻酒
    後駕車者對道路交通安全之危害，本不以發生實害為必要。
    而所謂不能安全駕駛之認定，並無一定之數值可供界定，而
    係由法院以一般社會通念之客觀標準，足生公共危險時即足
    。目前行政機關所取締酒後駕車之參考標準，係依法務部於
    八十八年五月十日邀集司法院刑事廳、交通部、行政院衛生
    署、內政部警政署及中央警察大學等機關開會，所為凡呼氣
    酒精濃度逾每公升含零點五五毫克時，即屬不能安全駕駛之
    決議。上開會議決議本身固僅屬檢警取締酒後駕車之參考，
    尚無拘束法院之效力，惟以上開會議決議所採之標準，係參
    考美國、德國及日本等國家所進行之酒精濃度與精神狀態之
    測試實驗，亦即，各項實驗均發現凡呼氣中酒精濃度達每公
    升零點五五毫克時，就人之生理方面，已產生視覺反應遲鈍
    、影像不能集中、同時不能看清前方路況及車旁照後鏡等狀
    況，及駕駛能力已受有影響、肇事率已為一般人正常人之十
    倍之事實。而被告經警到場測試，其呼氣中酒精濃度每公升
    高達一點零毫克，有前揭呼氣酒精測試表可參，依一般社會
    通念，已達不能安全駕駛之程度。因此，被告確有於飲用酒
    類後，已達不能安全駕駛動力交通工具而仍然駕駛之犯行。
    本件事證明確，被告犯行已堪認定，應依法論科。
二、核被告所為，係犯刑法第一百八十五條之三服用酒類不能駕
    駛動力交通工具而駕駛之公共危險罪。被告前於九十年間，
    先後因酒後駕車之公共危險案件，迭經本院以九十年度北交
    簡字第二三六三號、九十年度北交簡字第二四四九號判決罰
    金銀元二萬二千元、銀元一萬元確定；又於九十一年間再因
    酒後駕車之公共危險案件經臺灣士林地方法院以九十一年度
    交簡字八六二號判決有期徒刑四月確定，甫於九十一年八月
    二十一日執行完畢，有臺灣高等法院被告前案紀錄表可稽，
    五年內再犯本件最重本刑為有期徒刑以上之罪，為累犯，依
    刑法第四十七條規定加重其刑。爰審酌被告前曾因賭博、槍
    砲、恐嚇、重利等案件經判決執行，且於九十、九十一年間
    ，先後因酒後駕車之公共危險案件，迭經本院及臺灣士林地
    方法院判決確定，並執行完畢，有上開前案紀錄表可稽，素
    行非佳，且再犯本件，顯見上開判決執行並未使其心生警惕
    ，又值此政府為確保社會公眾安定及其他道路交通參與者之
    安全，而強力取締酒後駕車之際，被告卻無視於法律之存在
    ，於上開判決執行後，仍心存僥倖，公然向公權力挑戰，其
    罔顧他人生命、財產之心態，至為可訾，惟其犯罪後已坦承
    犯行，犯後態度尚稱良好，且所騎乘機車，尚未造成他人實
    際傷害等一切情狀，量處如主文所示之刑，並諭知易科罰金
    之折算標準，以示懲儆。
據上論斷，依刑事訴訟法第二百七十三條之一第一項、第二百九
十九條第一項前段，刑法第一百八十五條之三、第四十七條、第
四十一條第一項前段，罰金罰鍰提高標準條例第二條，判決如主
文。
本案經檢察官張書華到庭執行職務
中　　華　　民　　國　　94　　年　　7 　　月　　21　　日
　　　　　　　　　交通法庭    法　官　黎惠萍
上正本證明與原本無異。
如不服本判決，應於判決送達後10日內向本院提出上訴狀（應抄
附繕本）。
                              書記官  楊麗娟
中　　華　　民　　國　　94　　年　　7 　　月　　21　　日
附錄本案論罪科刑法條全文
中華民國刑法第一百八十五條之三
服用毒品、麻醉藥品、酒類或其他相類之物，不能安全駕駛動力
交通工具而駕駛者，處一年以下有期徒刑、拘役或三萬元以下罰
金。
